# 非同一控制下企业合并，在合并层面确认递延所得税资产的问题

提问人：食髓知味 时间：2023-05-17 11:51:50
请教陈版，案例如下：A合并B，非同一控制下控股合并，B能享受税收优惠，导致会计上赢利，税法上亏损，在B的单体层面，对应收款项的减值未确认递延所得税资产，也未对未弥补亏损确认递延所得税资产。但A合并B后，在A的合并层面存在增值，确认了大额的递延所得税负债。问题 1 ：那在A的合并层面是否可以在递延所得税负债的范围内，将B单体报表中未确认的递延所得税资产进行确认？（假设可抵扣暂时性差异和应纳税暂时性差异的转回是能匹配的情况下）从而调整商誉金额？问题 2 ：后续期间，若B的税法上未弥补亏损持续，应收账款减值亦持续，是否依旧可以在递延所得税负债范围内增加确认递延所得税资产？（假设可抵扣暂时性差异和应纳税暂时性差异的转回依旧能匹配的）

回答人：chenyiwei
1 、可以。因为B存在累计亏损状况，故日后递延所得税负债转回形成的应纳税所得额并不会导致实际的纳税义务，故可以在递延所得税负债的范围内，将B单体报表中未确认的递延所得税资产进行确认。但可确认的金额是“两者孰低”，即以下两者中的较低金额：（ 1 ）已确认的递延所得税负债；（ 2 ）B公司截至购买日的累积可弥补税务亏损乘以B公司适用税率。
2 、后续期间，如果上述前提（日后递延所得税负债转回形成的应纳税所得额并不会导致实际的纳税义务）仍成立，则仍可以按照上述 1 中原则确认递延所得税资产。递延所得税资产与期初或者购买日初始计量金额之间的差额调整相关期间的“所得税费用——递延所得税费用”。

提问人：18086508379 时间：2023-05-21 08:03:12
请教陈版，此处为何需要限制“在递延所得税负债的范围内”确认递延所得税资产呢，仅仅是因为谨慎性吗

回答人：chenyiwei
因为这部分可抵扣亏损的利用是由递延所得税负债转回形成的应纳税所得额体现的。超出部分的累计亏损并未被使用。